臺灣高雄地方法院刑事判決　　　　　　 100年度易字第1192號
公　訴　人　臺灣高雄地方法院檢察署檢察官
被　　　告　郭育成
上列被告因竊盜案件，經檢察官提起公訴（100 年度偵字第2151
4 號），被告就被訴事實均為有罪之陳述，經本院裁定依簡式審
判程序，判決如下：
    主  文
郭育成犯竊盜罪，累犯，處有期徒刑肆月。扣案之鑰匙壹支，沒
收之。又犯侵入住宅竊盜罪，累犯，處有期徒刑拾月。應執行有
期徒刑壹年；扣案之鑰匙壹支，沒收之。
    事  實
一、郭育成前因施用第一、二級毒品及竊盜案件，分別經臺灣南
    投地方法院以民國94年度訴字第770 號判決判處有期徒刑1
    年、6 月；95年度訴字第210 號判決判處有期徒刑1 年6 月
    確定，嗣經臺灣南投地方法院以96年度聲減字第994 號裁定
    就上開3 罪分別減為有期徒刑6 月、3 月、9 月，並定應執
    行有期徒刑1 年5 月確定，甫於96年10月25日縮刑期滿執行
    完畢出監。詎其仍不知悔改，基於為自己不法所有之意圖，
    分別於：
（一）100 年7 月7 日下午5 時許，至程志忠位於高雄市苓雅區
      ○○○路212 號10樓之1 住處，與程志忠飲酒後欲離開時
      ，見程志忠所有車牌號碼為LCK-878 之普通重型機車（價
      值約新臺幣〈下同〉5,000 元）停在上開住處樓下，便以
      自備鑰匙啟動後騎乘離去，用以作為代步工具。
（二）100 年7 月20日下午1 時許，騎乘上開機車經過鍾毓麗位
      於高雄市○○區○○街73號住處，見該處大門有門縫，即
      以徒手掰開大門，侵入該住宅內，竊取鍾毓麗所有之數位
      相機2 台、手機1 支、攝錄影機1 台、筆記型電腦2 台等
      物（價值共計約52,000元），得手後將上開物品置於機車
      腳踏板及置物箱，即行離去。嗣於同日下午3 時40分許，
      郭育成騎乘上揭機車行經高雄市鹽埕區○○○路12巷31號
      前，為警查獲並自願接受員警搜索，而扣得作案用之鑰匙
      1 支、上揭機車1 台、數位相機2 台、手機1 支、攝錄影
      機1 台、筆記型電腦2 台等物，始悉上情。
二、案經程志忠、鍾毓麗訴由高雄市政府警察局鹽埕分局移送臺
    灣高雄地方法院檢察署檢察官偵查起訴。
    理  由
一、按本件被告郭育成所犯為死刑、無期徒刑、最輕本刑為3 年
    以上有期徒刑以外之罪，其於審判程序中就被訴事實為有罪
    之陳述，經本院告知簡式審判程序之旨，並聽取當事人意見
    後，認宜進行簡式審判程序，爰依刑事訴訟法第273 條之1
    第1 項規定，裁定進行簡式審判程序，合先敘明。
二、前揭犯罪事實，業據被告郭育成於審判中坦白承認（見本院
    易字卷第27頁第1 行），核與證人程志忠、鍾毓麗於警詢中
    所述情節相合（見警卷第8 頁倒數第5 行以下至第9 頁第22
    行、第11頁倒數第6 行以下至第12頁第7 行、第13頁倒數第
    7 行以下至第14頁第14行），並有自願受搜索同意書、搜索
    扣押筆錄、扣押物品目錄表、贓物認領保管單、失車案件機
    本資料詳細畫面報表、尋獲電腦輸入單、高雄市政府警察局
    車輛協尋電腦輸入單、贓物及住宅失竊現場相片16張在卷可
    稽（見警卷第17至21、23至36頁），足認被告自白與事實相
    符，堪以採信。職是，本件被告之上開竊盜犯行，事證明確
    ，應依法論科。
三、核被告就犯罪事實一、（一）所為，係犯刑法第320 條第1
    項之普通竊盜罪；就犯罪事實一、（二）所為係犯刑法第
    321 條第1 項第1 款之侵入住宅加重竊盜罪。前開2 罪，犯
    意個別且行為互殊，應予分論併罰。被告有如上事實欄所載
    之犯罪前科紀錄，有臺灣高等法院被告前案紀錄表在卷可按
    ，其於有期徒刑之執行完畢後，5 年以內故意再犯本件法定
    刑為有期徒刑以上之2 罪，均為累犯，各應依刑法第47條第
    1 項之規定加重其刑。爰審酌被告正值壯年，不思以己力正
    當謀生，反圖不勞而獲，竊取他人財物，且素行不良，本不
    宜輕縱，然衡及其於犯後已坦承全部犯行，態度尚可，被害
    人等遭竊之財物業經領回，並兼衡其品行、生活狀況、智識
    程度、犯罪之動機、目的與手段等一切情狀，分別量處如主
    文所示之刑，並定其應執行之刑。扣案之鑰匙1 支，係被告
    所有，且係為上開犯罪事實一、（一）之竊盜犯行時所用之
    物，業據被告供承在卷（詳警卷第5 頁倒數第4 行以下），
    自應在該罪項下依刑法第38條第1 項第2 款之規定宣告沒收
    之。
據上論結，應依刑事訴訟法第273 條之1 、第299 條第1 項前段
，刑法第320 條第1 項、第321 條第1 項第1 款、第47條第1 項
、第38條第1 項第2 款、第51條第5 款，判決如主文。
本案經檢察官張志杰到庭執行職務。
中    華    民    國    100   年    8     月    26    日
                  刑事第四庭  法  官  葉文博
以上正本證明與原本無異。
如不服本判決應於收受本判決後10日內向本院提出上訴書狀，並
應敘述具體理由，如未敘述上訴理由者，應於上訴期間屆滿後20
日內補提理由書狀於本院（均須按他造當事人之人數附繕本）「
切勿逕送上級法院」。
中    華    民    國   100    年    8     月    26    日
                              書記官  李柏親
附錄本案論罪科刑法條全文
中華民國刑法第320條
（普通竊盜罪、竊佔罪）
意圖為自己或第三人不法之所有，而竊取他人之動產者，為竊盜
罪，處5 年以下有期徒刑、拘役或5 百元以下罰金。
意圖為自己或第三人不法之利益，而竊佔他人之不動產者，依前
項之規定處斷。
前二項之未遂犯罰之。
中華民國刑法第321條
（加重竊盜罪）
犯竊盜罪而有左列情形之一者，處六月以上、五年以下有期徒刑
：
一、於夜間侵入住宅或有人居住之建築物、船艦或隱匿其內而犯
之者。
二、毀越門扇、牆垣或其他安全設備而犯之者。
三、攜帶兇器而犯之者。
四、結夥三人以上而犯之者。
五、乘火災、水災或其他災害之際而犯之者。
六、在車站或埠頭而犯之者。
前項之未遂犯罰之。